臺灣士林地方法院交通事件裁定
原處分機關　臺北市交通事件裁決所
異　議　人
即受處分人　甲○○
上列受處分人因違反道路交通管理處罰條例案件，對於臺北市交
通事件裁決所民國95年11月9 日所為之處分（原處分案號：北市
裁四字第裁22-ADJ100672號），聲明異議，本院裁定如下：
    主  文
異議駁回。
    理  由
一、按行為後法律或自治條例有變更者，適用行政機關最初裁處
    時之法律或自治條例。但裁處前之法律或自治條例有利於受
    處罰者，適用最有利於受處罰者之規定，行政罰法第5 條定
    有明文。本件異議人甲○○行為後，道路交通管理處罰條例
    於民國94年12月28日修正，於95年7 月1 日施行，觀諸修正
    前道路交通管理處罰條例第12條第1 項第4 款規定：「使用
    註銷之牌照行駛者。」修正後則規定：「使用吊銷、註銷之
    牌照行駛。」；另第12條第2 項修正前後皆規定對第4 款之
    行為扣繳牌照，比較新舊法後，修正後之新法並無更為不利
    於行為人之情形，揆諸前揭說明，應適用原處分機關於95年
    11 月9日最初裁處時即修正後道路交通管理處罰條例第12條
    第1 項第4 款、第2 項之規定裁罰。
二、原處分意旨略以：異議人即受處分人甲○○駕駛AC-8799 號
    車，於95年2 月25日22時22分許，在臺北市○○路，經臺北
    市政府警察局北投分局員警當場攔停舉發「使用註銷之牌照
    行駛」之違規，依違反修正後道路交通管理處罰條例第12條
    第1 項第4 款、第2 項之規定，處罰鍰10,800元，並扣繳牌
    照。
三、異議意旨略以：本案異議人地址已遷移，裁決機關仍送至原
    地址，且大廈管理員未簽收，或以受雇員身分簽名或蓋章，
    該處分書未辦公示送達，其送達不合法，原處分機關不應裁
    決最高罰鍰云云。
四、經查：
（一）按處理違反道路交通管理事件，有關文書送達之程序，依
      行政程序法之規定。送達於應受送達人之住居所、事務所
      或營業所為之，又於應送達處所不獲會晤應受送達人時，
      得將文書付與有辨別事理能力之同居人、受雇人或應送達
      處所之接收郵件人員，行政程序法第72條第1 項、第73條
      第1 項定有明文。查本件北市裁四字第裁22-ADJ100672號
      裁決書，業已於95年11月17日送達異議人於聲明異議狀內
      所自陳其現在居住之臺北縣淡水鎮○○路18號9 樓，並經
      其居所坐落之山海大地社區保全人員莊貂燦代收等情，此
      有送達證書影本、本院公務電話記錄各1 紙在卷可稽，至
      上開送達證書上受送達人地址雖載明為「台北市○○區○
      ○路91巷26弄11號」，然實際代收該裁決書者既為山海大
      地社區之保全人員莊貂燦，且該社區亦為異議人現在居所
      座落之社區，足見本件裁決書應係向異議人現在之居所為
      送達，並由該社區之保全人員莊貂燦代收，而社區之保全
      人員，乃社區住戶全體所僱用，且具有代收文件之權限，
      自屬於上開行政程序法第73條第1 項所稱「受雇人」或「
      應送達處所之接收郵件人員」，故依前開說明，本件裁決
      書於95年11月17日交付與該社區之保全人員時，已生送達
      效力，且毋論該社區之保全人員是否有將文書轉交異議人
      ，對於已生效力之送達均不生影響。從而，異議人對該裁
      決如有不服，其至遲應於95年12月11日以前提出異議（異
      議人係居住於臺北縣淡水鎮，依法院訴訟當事人在途期間
      標準之規定，須扣除在途期間2 日，則其20日之聲明異議
      期間應自收受送達之翌日起算至95年12月9 日止，惟95年
      12 月9日為星期六，依民法第122 條規定，以其休息日之
      次日代之，延至次一日星期日仍為休息日，再延至次一日
      即95年12月11日星期一代之為其末日），而異議人係於95
      年12月11日向台北市交通事件裁決所遞狀聲明異議，有聲
      明異議狀內所蓋之台北市交通事件裁決所收文章日期存卷
      可證，其聲明異議並未逾期，合先敘明。
（二）異議人所有車牌號碼AC-8799 號自小客車，於95年2 月25
      日晚上10時22分許，行經臺北市○○路，經警攔停舉發「
      使用註銷之牌照行駛」之事實，此為異議人所不爭執，並
      有舉發違反道路交通管理事件通知單、臺北市政府警察局
      北投分局95年12月29日北市警投分交字第09534869600 號
      函各1 紙在卷可稽，異議人確有上開交通違規之行為，已
      甚明確。至於異議人雖辯稱：本件裁決書送達不合法，故
      原處分機關不應裁決最高罰鍰云云，然本件裁決書係合法
      送達於異議人之居所，並由該處所之接收郵件人員代收等
      情，業據前述甚詳，又本件係當場攔停舉發，並由異議人
      簽收舉發通知單之案件，其上並已載明應到案日期為95年
      3 月12日，有舉發通知單影本1 紙在卷為憑，惟異議人逾
      越應到案期限60日以上仍未繳納罰款，則原處分機關依修
      正後道路交通管理處罰條例第21條第1 項第4 款、違反道
      路交通管理事件統一裁罰基準表規定，裁處異議人罰鍰
      10,800元，尚無違誤之處，是異議人前揭所辯，並不可採
      。
五、綜上所述，異議人所有之上開汽車確有於前揭時、地使用註
    銷之牌照行駛之違規事實，從而，原處分機關依修正後道路
    交通管理處罰條例第12條第1項第4款、第2項及違反道路交
    通管理事件統一裁罰基準表之規定，裁處異議人10,800元，
    並扣繳其牌照，核無違誤，本件異議人之異議為無理由，應
    予駁回。
據上論斷，應依道路交通案件處理辦法第19條，裁定如主文。
中　　華　　民　　國　　96　　年　　1 　　月　　31　　日
                  交通法庭法  官    許碧惠
以上正本證明與原本無異。
如不服本裁定，應於裁定送達後5 日內，向本院提出抗告狀。
                          書記官    徐仁豐
中　　華　　民　　國　　96　　年　　1 　　月　　31　　日
